【裁判字號】    92,上訴,2484
【裁判日期】    920826
【裁判案由】    違反槍砲彈藥刀械管制條例
【裁判全文】
臺灣高等法院刑事判決                          九十二年度上訴字第二四八四號
    上  訴  人
    即  被  告  甲○○
    選任辯護人  林清漢  律師
右上訴人因違反槍砲彈藥刀械管制條例案件，不服臺灣桃園地方法院九十一年度訴字
第一八一七號，中華民國九十二年五月十三日第一審判決（起訴案號：臺灣桃園地方
法院檢察署九十一年度偵字第一六○一六號），提起上訴，本院判決如左：
    主    文
上訴駁回。
    事    實
一、甲○○基於概括之犯意，未經許可，先於民國八十七年底某日，在台北縣板橋市
    某處，以新臺幣（下同）五萬元之代價，向一名姓名年籍不詳綽號「小金」之男
    子購買具殺傷力之由玩具金屬手槍之後半部槍身與鋼管組合而成之改造霰彈槍一
    枝（槍制管制編號0000000000號），及供上述改造霰彈使用之亦具有
    殺傷力制式霰彈三顆後，而持有之。取得後並將之藏放在其位於桃園縣中壢市○
    ○路○段三七三巷十二號三樓居住處。其後，承前開概括犯意，於八十八年初某
    日，另在嘉義縣某處，以二十萬元之代價，向不詳姓名年籍之男子，購買具殺傷
    力之由仿ＣＯＬＴ廠半自動手槍製造之玩具手槍換裝土造金屬槍管而成之改造手
    槍一枝（槍枝管制編號0000000000號），及手槍主要零件之長約一二
    六點四mm、外徑約十四點五mm黑色土造金屬槍管一枝（另持有銀色槍管半成品一
    支部分，詳後述）、具殺傷力之由金屬彈殼加裝直徑約九點九mm金屬彈頭之土造
    子彈六顆、金屬彈殼加裝直徑約十mm金屬彈頭而成之土造子彈一顆後，而持有之
    。取得後亦藏放在上開處所。嗣於九十一年八月二十六日十六時許，為警持搜索
    票至上址搜索因而查獲，並扣得上開槍枝及子彈。
二、案經桃園縣警察局桃園分局報告臺灣桃園地方法院檢察署檢察官偵查起訴。
    理    由
一、訊據上訴人即被告甲○○對於右揭時、地持有上開所示之槍砲、子彈等情，坦承
    不諱，於原審亦直承其事（見原審卷第十五頁、第十六頁、第二十三頁、第二十
    四頁），並有搜索扣押筆錄（見偵卷第十一頁）、照片七張（見偵卷第十二至十
    四頁）在卷可稽。此外並有上開槍枝、零件、子彈等物扣案可資佐證。又扣案之
    槍砲及子彈經內政部警政署刑事警察局鑑定之結果均具有殺傷力，復有該局九十
    一年九月二十四日刑鑑字第○九一○二三二六二四號槍彈鑑定書附卷可稽（見偵
    卷第二十六頁至第三十八頁）。另扣案之槍管二枝，其中黑色之槍管一支係屬於
    手槍之主要組成零件，亦有內政部八十六年十一月二十四日（八六）台內政警字
    第八六七○六八三號函在卷可考（見偵卷第四十一頁），是被告未經許可，連續
    持有改造之槍枝、手槍主要零件、子彈之事實，洵無疑義，實堪認定。被告雖辯
    稱：扣案之槍砲不能擊發而無殺傷力云云，然查，被告於原審審理時供稱：扣案
    之改造手槍，買的時候，曾上膛射過，可以擊發等語（見原審卷第二十三頁、第
    二十四頁），核與內政部警政署刑事警察局之上開鑑定結果所稱「可擊發適用之
    子彈，認具有殺傷力」相符，足徵被告上訴仍執上開之所辯，為屬卸責之詞，委
    不足採。是本件事證明確，被告犯行洵堪認定，依法應予論科。
二、核被告所為係犯槍砲彈藥刀械管制條例第十一條第四項未經許可持有可發射子彈
    之具有殺傷力之槍枝罪、第十二條第四項未經許可持有子彈罪、第十三條第四項
    之未經許可持有槍枝之主要零件罪。被告持有改造之霰彈槍一枝同時持有制式霰
    彈三顆；及持有改造手槍一枝同時持有改造子彈七顆、槍管一枝，分別係以一持
    有行為，同時觸犯數罪名，均為想像競合犯，應分別從一重之未經許可持有具有
    可發射子彈之槍枝罪處斷。被告先後二次，分別持有改造之具有殺傷力之霰彈槍
    及改造之具有殺傷力之手槍，時間緊接，觸犯構成要件相同之罪名，顯係基於概
    括之犯意為之，為連續犯，應論以一罪，並依法加重其刑。
三、原審認被告罪證明確，適用槍砲彈藥刀械管制條例第十一條第四項、第十二條第
    四項、第十三條第四項，刑法第十一條前段、第五十六條、第五十五條、第四十
    二條第二項、第三十八條第一項第一款，罰金罰鍰提高標準條例第二條，現行法
    規所定貨幣折算新台幣條例第二條。並審酌被告之前素行尚可，其未經許可持有
    之槍砲及子彈數量，對於他人之人身安全、社會治安可能造成之危害非輕，惟念
    其在此持有之期間內，未曾持該槍砲、子彈造成實害之犯罪動機、目的等一切情
    狀，量處有期徒刑壹年陸月，併科罰金新台幣壹拾貳萬元，罰金如易服勞役，以
    佰元（即新臺幣玖佰元）折算壹日。又扣案之由玩具金屬手槍之後半部槍身與
    鋼管組合而成之改造霰彈槍壹枝（槍制管制編號0000000000號）、制
    式霰彈貳顆、由仿ＣＯＬＴ廠半自動手槍製造之玩具手槍換裝土造金屬槍管而成
    之改造手槍壹枝（槍枝管制編號0000000000號）、手槍主要零件之黑
    色土造金屬槍管壹枝、土造子彈肆顆均沒收。另扣案之改造霰彈一顆及土造金屬
    彈殼加裝直徑約九點九mm金屬彈頭之土造子彈二顆及加裝直徑約十mm金屬彈頭而
    成之土造子彈一顆，業於鑑定時經鑑定機關試射，已非可供槍枝使用具有殺傷力
    之子彈，不屬違禁物，無由依刑法第三十八條第一項第一款規定諭知沒收。同時
    說明公訴意旨略以：被告於八十八年初某日在嘉義除買得右述之具有殺傷力之改
    造手槍、子彈及一支黑色土造金屬槍管之零件外，同時買得一支銀白色長約一二
    七點三mm、外徑約一四點五mm之土造槍管半成品一支，所為亦係犯槍砲彈藥刀械
    管制條例第十三條第四項之未經許可持有槍枝之主要零件罪嫌。惟查，該支槍管
    尚屬半成品，此有上述鑑定書在卷可稽，該半成品之槍管無法套用在一般市面上
    之改造槍枝上，屬於未完成之物，因此，尚非屬於槍砲彈藥刀械管制條例第十三
    條第四項之主要零件，自屬不能證明被告此部分犯罪，惟公訴意旨認此部分與前
    開論罪科刑部分有想像競合之裁判上一罪之關係，爰不另為無罪之諭知，經核其
    認事用法，並無違誤，量刑亦屬適當，被告上訴指稱槍枝部分不能擊發，無殺傷
    力云云，為無理由，應予駁回。
據上論斷，應依刑事訴訟法第三百六十八條，判決如主文。
本案經檢察官劉斐玲到庭執行職務。
中      華      民      國    九十二    年      八    月     二十六     日
                              臺灣高等法院刑事第十五庭
                                  審判長法  官  房  阿  生
                                        法  官  雷  元  結
                                        法  官  蔡  光  治
右正本證明與原本無異。
如不服本判決，應於收受送達後十日內向本院提出上訴書狀，其未敘述上訴之理由者
並得於提起上訴後十日內向本院補提理由書（均須按他造當事人之人數附繕本）。
                                        書記官  王  才  生
中      華      民      國    九十二    年      八      月    二十八    日
附錄：本案論罪科刑法條全文
槍砲彈藥刀械管制條例第十一條
未經許可，製造、販賣或運輸第四條第一項第一款所稱其他可發射金屬或子彈具有殺
傷力之各式槍砲者，處五年以上有期徒刑，併科新臺幣一千萬元以下罰金。
未經許可，轉讓、出租或出借前項所列槍砲者，處三年以上十年以下有期徒刑，併科
新臺幣七百萬元以下罰金。
意圖供自己或他人犯罪之用，而犯前二項之罪者，處無期徒刑或七年以上有期徒刑，
併科新臺幣一千萬元以下罰金。
未經許可，持有、寄藏或意圖販賣而陳列第一項所列槍砲者，處一年以上七年以下有
期徒刑，併科新臺幣七百萬元以下罰金。
第一項至第三項之未遂犯罰之。
槍砲彈藥刀械管制條例第十二條
未經許可，製造、販賣或運輸子彈者，處一年以上七年以下有期徒刑，併科新台幣五
百萬元以下罰金。
未經許可，轉讓、出租或出借子彈者，處六月以上五年以下有期徒刑，併科新台幣三
百萬元以下罰金。
意圖供自己或他人犯罪之用，而犯前二項之罪者，處三年以上十年以下有期徒刑，併
科新台幣七百萬元以下罰金。
未經許可，持有、寄藏或意圖販賣而陳列子彈者，處五年以下有期徒刑，併科新台幣
三百萬元以下罰金。
第一項至第三項之未遂犯罰之。
槍砲彈藥刀械管制條例第十三條
未經許可，製造、販賣或運輸槍砲、彈藥之主要組成零件者，處三年以上十年以下有
期徒刑，併科新台幣七百萬元以下罰金。
未經許可，轉讓、出租或出借前項零件者，處一年以上七年以下有期徒刑，併科新台
幣五百萬元以下罰金。
意圖供自己或他人犯罪之用，而犯前二項之罪者，處五年以上有期徒刑，
併科新台幣一千萬元以下罰金。
未經許可，持有、寄藏或意圖販賣而陳列第一項所列零件者，第六月以上五年以下有
期徒刑，併科新台幣三百萬元以下罰金。
第一項至第三項之未遂犯罰之。


司法院資訊處製作；財團法人民間司法改革基金會備份。
